---
title: "Garch"
output: pdf_document
date: '2022-06-20'
---

# packages yang digunakan
```{r}
library(xts)
library(lmtest)
library(aTSA)
library(rmgarch)
library(rugarch)
library(TSA)
library(forecast)
```


# menghapus variabel tanggal
```{r}
Parawisata1 = Parawisata[,c(1)]
```
# menghapus variabel tanggal
```{r}
Parawisata1 = Parawisata_test[,c(1)]
```

# membuat objek timeseries
```{r}
Dates = seq(as.Date("2016-01-01"), as.Date("2021-12-31"),"day")
pariwisata = xts(Parawisata1, order.by = Dates)

```
# membuat objek timeseries
```{r}
Dates = seq(as.Date("2021-10-11"), as.Date("2021-12-31"),"day") 
pariwisata2 = xts(Parawisata2, order.by = Dates)

```
# menghapus data kosong
```{r}
Parawisata10 <- na.omit(pariwisata)
```
# mencari model arima 
```{r}
auto.arima(Parawisata10 , trace = F)
```

# melakukan coeftest
```{r}
Parawisata16 = arima(Parawisata10, order = c(2,1,3))
coeftest(Parawisata16)
```
# 	Pengujian Efek Heteroskedastisitas
```{r}
arch.test(Parawisata16)
```
# Melakukan test ACF dan PACF
```{r}
par(mfrow=c(1,2))
acf(Parawisata10, main=" ACF ")
pacf(Parawisata10, main=" PACF ")
```

# estimasi model garch
```{r}
m.11 = garch(Parawisata10,order=c(1,1),trace = TRUE)
summary(m.11)
```
# estimasi model prediksi
```{r}
garch10 = garchFit(~ arma(2,1)+garch(1,1), data = Parawisata10 , trace=F)
summary(garch10)
```
# estimasi model prediksi
```{r}
garch10 = garchFit(~ arma(2,3)+garch(1,1), data = Parawisata10 , trace=F)
summary(garch10)
```

# melakukan prediksi
```{r}
prediksi = predict(garch10, n.ahead= 1826)
tail(prediksi)
summary(prediksi)
```
# memindahkan hasil prediksi ke dataset
```{r}
addmean = prediksi$meanForecast
Dates1 = seq(as.Date("2022-01-01"), as.Date("2026-12-31"), "day") 
meandf = xts(addmean ,order.by = Dates1)
parawisata_final = rbind(pariwisata , meandf)
tail(parawisata_final)
```
# visualisasi hasil prediksi
```{r}
plot(meandf)
```
# membuat variabel nama untuk variabel Tanggal
```{r}
datapredik = data.frame(Tanggal =index(parawisata_final), coredata(parawisata_final))
```
# sampel data untuk akurasi model
```{r}
bdm_test=ts(pariwisata2[365:400],frequency = 365,start=c(2021,11))
```
# akurasi model
```{r}
akurasi <- accuracy(prediksi$meanForecast , bdm_test)
akurasi
```






